【裁判字號】    89,訴,747
【裁判日期】    900419
【裁判案由】    搶奪
【裁判全文】
臺灣嘉義地方法院刑事判決                          八十九年度訴字第七四七號
    公  訴  人  臺灣嘉義地方法院檢察署檢察官
    被      告  癸○○
右列被告因搶奪案件，經檢察官提起公訴（八十九年度偵字第六九０七號）暨移送併
辦（九十年偵字第五十六號、九十年偵字第八七五號、九十年偵字第一０九六號），
本院判決如左：
    主  文
癸○○連續意圖為自己不法之所有，而搶奪他人之動產，處有期徒刑貳年陸月。
    事  實
一、癸○○前於民國八十八年間因犯搶奪罪，經本院判決判處有期徒刑二年四月確定
    ，甫於八十九年三月二十二日假釋出監，於假釋保護管束中仍不知自檢，竟基於
    意圖為自己不法所有之概括犯意，自八十九年十月三日上午四時許起，至八十九
    年十一月二十六日凌晨二時三十分許止，先後於附表編號一至十所示之時、地，
    騎乘機車尾隨丙○○、己○○等人，趁其等不及防備之際，自後徒手搶奪如附表
    編號一至十所示財物（詳細之犯罪時間、地點、搶得之財物、被害人均如附表所
    示），得手後供己花用，嗣於八十九年十一月二十七日十三時三十分許，經警持
    搜索票在嘉義縣朴子市○○路一百十九號搜索時，循線查獲。
二、案經嘉義市警察局第二分局報告臺灣嘉義地方法院檢察署檢察官偵查起訴暨同署
    檢察官移送併案審理。
    理  由
一、右揭事實，業據被告癸○○於警訊、偵查中及本院審理時直承不諱，核與附表一
    至十所示被害人指述之情節大致相符，並有搜索扣押證明筆錄、扣押書、被害報
    告單、贓證物領具保管單及贓證物照片等件附卷可資佐證，本件事證明確，被告
    犯行洵堪認定，自應依法論科。
二、核被告癸○○所為，係犯刑法第三百二十五條第一項之搶奪罪，其先後多次搶奪
    犯行，時間緊接，所犯構成要件亦復相同，顯係基於概括犯意為之，應依連續犯
    之規定論以一罪並依法加重其刑。爰審酌被告正值青壯之年，不思正當途徑賺取
    財物，前業經法院判處有期徒刑二年四月確定，猶不知檢束言行，惟犯後坦承犯
    行，態度尚稱良好等一切情狀，量處如主文所示之刑，以示懲儆。
四、公訴意旨另以：被告癸○○意圖為自己不法之所有，於八十九年十月八日上午五
    時十五分許，在嘉義市○○○路與吳鳳北路口，搶奪被害人丑○○之皮包一個及
    皮包內行動電話一支、身份證、健保卡各一張之財物，因認被告此部分涉連續搶
    奪犯嫌。按犯罪事實應依證據認定之，無證據不得推定其犯罪事實，刑事訴訟法
    第一百五十四條定有明文，經核公訴意旨認被告涉有右揭犯行，係以被害人丑○
    ○之指述為主要論據。經查被告癸○○對於前開公訴人所指犯嫌固坦誠不諱，然
    搶奪被害人丑○○財物之人並非被告等情，業據上開被害人於警訊中指認明確，
    其陳稱：「（問警方所查獲在所內四名嫌疑人及關係人（含被告在內）你是否可
    指認搶奪你皮包之人？）在派出所內之四人其中有一位黃信忠.... 我在被搶當
    時有看他（指黃信忠）一眼也從後方追趕所以印象深。」等語（見卷附八十九年
    十一月二十七日警訊筆錄），而該被害人經搶奪之行動電話一支，係經警在證人
    張富雄住處搜索查獲，質諸證人張富雄之證述：「（問：丑○○所被搶奪之ＮＯ
    ＫＩＡ手機為何你在使用？）該ＮＯＫＩＡ手機是我向朋友癸○○所借用。」、
    「（問：該ＮＯＫＩＡ手機是丑○○所被搶奪的你是否知道？癸○○有無告知你
    ？）該手機我不知道是搶奪來的。癸○○沒有告知我。」等語（見卷附八十九年
    十一月二十七日警訊筆錄），尚無法據之認定癸○○即為搶得前開手機之犯罪行
    為人，是公訴人所舉證據不足以證明被告此部分犯行。此外，復查無其他積極證
    據足證被告確有此部分搶奪情事，不能證明被告犯罪，原應諭知無罪判決，惟因
    公訴人就此部分，係與前揭有罪部分按連續犯裁判上一罪關係起訴，故此部分不
    另為無罪之諭知，附此敘明。
據上論斷，應依刑事訴訟法第二百九十九條第一項前段，刑法第五十六條、第三百二
十五條第一項，判決如主文。
 本案經檢察官張長樹到庭執行職務
中      華      民      國    九十      年      四      月     十九     日
                                臺灣嘉義地方法院刑事第一庭
                                      審判長法  官  陳  珍  如
                                            法  官  黃  仁  勇
                                            法  官  鄧  晴  馨
右正本證明與原本無異。
如不服本判決，應於判決送達後十日內向本院提出上訴狀( 應附繕本 )。
中      華      民      國    九十      年      四      月     十九     日
                                            書記官  李  彩  娥
附錄本案論罪科刑法條全文：
中華民國刑法第三百二十五條
意圖為自己或第三人不法之所有，而搶奪他人之動產者，處六月以上五年
以下有期徒刑。
因而致人於死者，處無期徒刑或七年以上有期徒刑，致重傷者，處三年以
上十年以下有期徒刑。
第一項之未遂犯罰之。
附表：
  編號  犯 罪時 間  犯 罪地 點  搶    得     財     物  被害人  備    註
   一   八十九年十  嘉義市垂楊  白色皮包一只、行動電話  官宴琳  行動電話
        月三日上午  路與永和街  一支、汽車駕駛執照一張          經查獲返
        四時許      口          、印鑑一枚、身分證、提          還被害人
                                款卡、健保卡、信用卡各
                                一張、新臺幣（下同）九
                                百元。
   二   八十九年十  嘉義市中山  黑色手提包一只、行動電  己○○
        月三日上午  路與國華街  話一支、身分證、提款卡
        四時三十分  口          、信用卡各一張、三千元
        許                      。
   三   八十九年十  嘉義市東區  皮包一只、行動電話一支  丁○○  行動電話
        月八日上午  興業西路與  、身分證一張、信用卡一          經查獲返
        四時二十分  國華街口    張、二百元 。                   還被害人
        許
   四   八十九年十  嘉義市西區  皮包一只、皮夾一只、信  戊○○
        月八日上午  新民路與興  用卡、健保卡、汽機車駕
        六時二十分  業西路口    駛執照各一張、三千元。
        許
   五   八十九年十  嘉義縣朴子  咖啡色皮包一只、行動電  庚○○
        月九日晚上  市○○路與  話一支、身分證、機車駕
        十時二十分  市西路口    駛執照、行車執照、提款
        許                      卡各一張、小皮包一個、
                                印章一枚、三千六百元。
   六   八十九年十  嘉義市西區  行動電話一只、提款卡、  壬○○  行動電話
        一月八日上  民生北路與  、信用卡一張、健保卡一          經查獲返
        午四時五十  蘭井街口    張、八千六百元                  還被害人
        分許
   七   八十九年十  嘉義市南京  皮包一只、行動電話一支  乙○○
        一月十二日  路四三七號  、提款卡、駕駛執照、行
        上午五時四  前          車執照各一張、眼鏡一副
        十五分許                、四千五百元。
   八   八十九年十  嘉義市西區  黑色皮包一只、行動電話  甲○○
        一月十六日  嘉雄陸橋上  一支、提款卡二張、健保
        上午六時許              卡二張、信用卡一張、六
                                千元。
   九   八十九年十  嘉義市西區  皮包一只、行動電話一只  辛○○  行動電話
        一月十六日  博愛路與北  、化妝品、一千二百元。          經查獲返
        上午六時十  港路口                                      還被害人
        分許
   十   八十九年十  嘉義市中山  皮包一只、行動電話一支  子○○  行動電話
        一月二十六  路與興中街  、身分證、駕駛執照各一          經查獲返
        日凌晨二時  口          張、提款卡三張、信用卡          還被害人
        三十分許                六張、存摺三本、五百元
                                。


司法院資訊處製作；財團法人民間司法改革基金會備份。
